臺灣苗栗地方法院民事小額判決
110年度苗小字第549號
原      告  張美霞  
被      告  邱仲慧  

上列當事人間請求侵權行為損害賠償事件，原告提起附帶民事訴
訟，經本院刑事庭移送前來（109年度簡附民字第67號），本院
於民國110年8月17日言詞辯論終結，判決如下：
    主    文
被告應給付原告新臺幣10,000元，及自民國109年12月13日起至
清償日止，按週年利率5％計算之利息。
本判決得假執行。
    事實及理由
一、原告主張：被告於民國109 年7 月2日晚間6 時25分，無故
    侵入伊位於苗栗縣○○鄉○○村○○000 號住處拉扯伊，並持雞蛋
    數顆向伊及住處丟擲，侵害伊居家安寧，造成伊與家人精神
    上之恐慌及痛苦，而被告之不法行為前經本院刑事庭以109
    年度苗簡字第1081號判決被告犯侵入住宅罪，處拘役30日確
    定，爰依侵權行為法律關係提起本訴，請求被告給付精神慰
    撫金1萬元等語。並聲明：如主文所示。
二、被告則以：原告侵害伊的名譽，不同意賠償原告等語，資為
    抗辯。並聲明：原告之訴駁回。
三、得心證之理由：
　㈠按因故意或過失，不法侵害他人之權利者，負損害賠償責任
    ；不法侵害他人之身體、健康、名譽、自由、信用、隱私、
    貞操，或不法侵害其他人格法益而情節重大者，被害人雖非
    財產上之損害，亦得請求賠償相當之金額，民法第184條第1
    項前段、第195條第1項前段分別定有明文。又不法侵害他人
    居住安寧之人格利益，如其情節重大，被害人非不得依民法
    第195條第1項規定請求賠償相當之金額（最高法院92年台上
    字第164號判例意旨參照）。本件原告主張被告進入其住處
    拉扯原告，並持雞蛋向原告本人及住處丟擲等情，業據被告
    於本院109年度苗簡字第1081號刑事案件（下稱刑案）之偵
    查中自承在卷，並有現場照片在卷可憑，業據本院調取刑案
    卷宗核閱無誤，而被告進入原告住宅拉扯原告，復丟擲雞蛋
    之行為，核已不法侵害原告之住宅安寧，造成原告對居家之
    安全感喪失，已對原告之隱私權及居住安寧自由造成破壞，
    且情節重大，原告自得依上開規定，請求被告賠償非財產上
    之損害。
　㈡又非財產上損害之慰撫金數額，究竟若干為適當，應斟酌兩
    造身分、地位、經濟狀況、加害程度及其他各種情形，俾為
    審判之依據（最高法院86年度台上字第511 號、第3537號判
    決意旨參照）。本院審酌兩造之學歷（見本院卷第42頁）、
    經濟狀況（此有本院職權調取兩造之稅務電子閘門財產所得
    調件明細表，見密封卷），暨被告妨害原告居家安寧之不法
    程度、侵害原告之隱私權及居住安寧之人格利益情節等一切
    情狀，認原告請求1萬元之精神慰撫金，尚屬適當，應予准
    許。
　㈢按給付無確定期限者，債務人於債權人得請求給付時，經其
    催告而未為給付，自受催告時起，負遲延責任。其經債權人
    起訴而送達訴狀，或依督促程序送達支付命令，或為其他相
    類之行為者，與催告有同一之效力；遲延之債務，以支付金
    錢為標的者，債權人得請求依法定利率計算之遲延利息；應
    付利息之債務，其利率未經約定，亦無法律可據者，週年利
    率為5％，民法第229 條第2 項、第233 條第1 項前段、第20
    3 條分別規定甚明。本件原告對於被告之侵權行為損害賠償
    請求權為無確定期限之給付，查本件民事起訴狀繕本已於10
    9年12 月2 日寄存送達被告，有送達證書存卷足憑（見本院
    簡附民卷第9頁），自寄存之日起經10日（即109年12月12日
    ）發生效力，揆諸前開規定，原告得請求自109 年12 月13
    日起至清償日止，按週年利率5％計算之利息。
四、綜上所述，原告依侵權行為法律關係，請求被告給付精神慰
    撫金1萬元，及自起訴狀繕本送達翌日即109年12月13日起至
    清償日止，按週年利率5％計算之利息，為有理由，應予准許
    。
五、本件原告勝訴部分，係依小額程序所為被告敗訴之判決，依
    民事訴訟法第436 條之20規定，應職權宣告假執行。 
六、本件事證已臻明確，兩造其餘攻擊防禦方法及所提證據經審
    酌後，於判決結果不生影響，爰不另一一論駁，附此敘明。
七、本件係刑事附帶民事訴訟，經刑事庭裁定移送民事庭審理事
    件，依刑事訴訟法第504 條第2 項規定，免納裁判費，亦無
    其他訴訟費用支出，故無諭知訴訟費用負擔及確定訴訟費用
    額之必要。
中　　華　　民　　國　　110 　年　　8 　　月　　26　　日
                  苗栗簡易庭  法  官  黃思惠
以上正本係照原本作成。
如對本判決上訴，須於判決送達後20日內向本院提出上訴狀（須
附繕本）。如委任律師提起上訴者，應一併繳納上訴審裁判費。
                              書記官  林翰章
中　　華　　民　　國　　110 　年　　8 　　月　　26　　日